【裁判字號】    94,訴,3034
【裁判日期】    950323
【裁判案由】    毒品危害防制條例
【裁判全文】
臺灣板橋地方法院刑事判決              94年度訴字第3034號
公  訴  人  臺灣板橋地方法院檢察署檢察官
被      告  康銘
                      號
上列被告因違反毒品危害防制條例案件，經檢察官提起公訴（94
年度核退毒偵字第2332號）及移送併案審理（95年度毒偵字第13
03號），被告於準備程序認罪，本院以簡式審判程序判決如下：
    主  文
康銘施用第一級毒品，處有期徒刑捌月，扣案之殘渣袋只內
之毒品海洛因殘渣（量微無法秤重）沒收銷燬，毒品海洛因殘渣
袋只、注射針筒貳支均沒收；又連續施用第二級毒品，處有期
徒刑肆月，扣案之殘渣袋貳只內之毒品安非他命殘渣（量微無法
秤重）沒收銷燬，吸食器壹個、毒品安非他命殘渣袋貳只均沒收
。應執行有期徒刑拾月，扣案之殘渣袋只內之毒品海洛因殘渣
（量微無法秤重）、殘渣袋貳只內之毒品安非他命殘渣（量微無
法秤重）均沒收銷燬，毒品海洛因殘渣袋只、毒品安非他命殘
渣袋貳只、注射針筒貳支、吸食器壹個均沒收。
    事  實
一、康銘前曾於民國94年間因施用毒品案件，經臺灣板橋地方
    法院檢察署檢察官聲請本院裁定送觀察、勒戒後，認無繼續
    施用毒品傾向，於94年4 月1 日執行完畢釋放，並由檢察官
    以94年度毒偵字第1443號不起訴處分確定在案。詎其猶不知
    悔改，於上開觀察、勒戒執行完畢後五年內，復基於施用第
    一級毒品海洛因之犯意及第二級毒品安非他命之概括犯意，
    分別於94年9 月18日為警採尿前26小時內某時，在臺北縣土
    城市○○路○ 段58之1 號4 樓，以注射針筒施用第一級毒品
    海洛因1 次，以及自94年9 月18日為警採尿前96小時內某時
    起至95年1 月24日晚上9 時許止，在上開土城市○○路址處
    及臺北縣中和市○○路41號中和賓館310 房等處，連續施用
    第二級毒品安非他命多次。嗣先後於(一)94年9 月17日下午3
    時許，在其上開土城市○○路址處為警查獲，扣得其所有供
    施用之毒品海洛因殘渣袋3 只（內含毒品海洛因殘渣，量微
    無法秤重）注射針筒2 支等物，並經警採尿送驗結果，驗有
    鴉片類嗎啡及安非他命類等藥物陽性反應；(二)95年1 月25日
    凌晨1 時50分許，在上址中和賓館310 房為警查獲，扣得其
    所有供施用之毒品安非他命殘渣袋2 只（內含毒品安非他命
    殘渣，量微無法秤重）、吸食器1 個等物，因而查獲其上開
    施用毒品之情。
二、案經臺北縣政府警察局土城分局報請臺灣板橋地方法院檢察
    署檢察官偵查起訴及臺北縣政府警察局中和分局報請臺灣板
    橋地方法院檢察署檢察官偵查後移送併案審理。
    理  由
一、按除被告所犯為死刑、無期徒刑、最輕本刑為三年以上有期
    徒刑之罪或高等法院管轄第一審案件者外，於第一次審判期
    日前之準備程序進行中，被告先就被訴事實為有罪之陳述時
    ，審判長得告知被告簡式審判程序之旨，並聽取當事人、代
    理人、辯護人及輔佐人之意見後，裁定進行簡式審判程序，
    刑事訴訟法第273 條之1 第1 項定有明文。經核本件被告康
    銘所犯係死刑、無期徒刑、最輕本刑為三年以上有期徒刑
    以外之罪，其於準備程序中就被訴事實為有罪之陳述，經法
    官告知簡式審判程序之旨，並聽取公訴人、被告之意見後，
    本院爰依首揭規定，合議裁定由受命法官獨任進行簡式審判
    程序，合先敘明。
二、右揭犯罪事實，業據被告康銘於本院審理時供認不諱，復
    有其所有供施用之毒品海洛因殘渣袋3 只（內含毒品海洛因
    殘渣，量微無法秤重）、毒品安非他命殘渣袋2 只（內含毒
    品安非他命殘渣，量微無法秤重）、注射針筒2支、吸食器1
    個等物扣案、暨臺灣檢驗科技股份有限公司出具之被告「濫
    用藥物尿液檢驗報告」1 紙附卷足憑。又被告前曾於94年間
    因施用毒品案件，經臺灣板橋地方法院檢察署檢察官聲請本
    院裁定送觀察、勒戒後，認無繼續施用毒品傾向，於94年4
    月1 日執行完畢釋放，並由檢察官以94年度毒偵字第1443號
    不起訴處分確定在案，有上開不起訴處分書及臺灣高等法院
    被告全國前案紀錄表在卷可稽，是被告於觀察、勒戒執行完
    畢後五年內再犯本件施用毒品犯行，罪證明確，堪以認定，
    應予依法論科。
三、核被告康銘所為，分別係犯毒品危害防制條例第10條第1
    項之施用第一級毒品罪、同條第2 項之施用第二級毒品罪。
    被告施用上開毒品前之持有毒品行為，應為施用之高度行為
    所吸收，均不另論罪。又其多次施用上開第二級毒品安非他
    命之行為，時間密接，犯罪構成要件相同，顯均係基於概括
    犯意反覆為之，應依連續犯規定論以一罪，並加重其刑。公
    訴意旨就移送併案審理被告所犯施用第二級毒品安非他命部
    分，雖未敘及，惟該部分與起訴有罪之犯罪事實有連續犯之
    裁判上一罪關係，應為起訴效力所及，本院自得併予審究，
    附此敘明。又被告所犯上開二罪，犯意各別，行為互殊，所
    犯罪名不同，應予分論併罰。爰審酌被告素行、對社會之危
    害、不知悔改再犯施用毒品之情、施用各級毒品情節及其犯
    罪後坦承之態度等一切情狀，各量處如主文所示之刑，並定
    其應執行之刑，以資懲儆。扣案之殘渣袋3 只內之毒品海洛
    因殘渣（量微無法秤重）、殘渣袋2 只內之毒品安非他命殘
    渣（量微無法秤重），均係查獲之毒品，依毒品危害防制條
    例第18條第1 項前段規定，不問屬於犯人與否，應予沒收銷
    燬；至扣案之毒品海洛因殘渣袋3 只、毒品安非他命殘渣袋
    2 只、注射針筒2 支、吸食器1 個等物，則均係被告所有供
    犯施用毒品海洛因、安非他命所用之物，業據被告供明在卷
    ，惟尚非製造專供施用毒品使用，故非屬毒品害防制條例第
    18條第1 項前段規定之「專供施用毒品之器具」，應另依刑
    法第38條第1 項第2 款規定，各就其所犯之罪，併予宣告沒
    收。
據上論斷，應依刑事訴訟法第273 條之1 第1 項、第299 條第1
項前段，毒品危害防制條例第10條第1 項、第2 項、第18條第1
項前段、第23條第2 項，刑法第11條前段、第56條、第51條第5
款、第38條第1 項第2 款，判決如主文。
本案經檢察官靳開聖到庭執行職務
中    華    民    國    95    年    3     月    23    日
                      刑事第六庭  法  官  彭  全  曄
以上正本證明與原本無異
如不服本判決應於送達後10日內向本院提出上訴狀
                                  書記官  梁  宜  庭
中    華    民    國    95    年    3     月    24    日
附錄本案論罪科刑法條全文：
毒品危害防制條例第10條
  施用第一級毒品者，處 6 月以上 5 年以下有期徒刑。
  施用第二級毒品者，處 3 年以下有期徒刑。


司法院資訊處製作；財團法人民間司法改革基金會備份。
